en: Sporting Goods > Athletics > Coaching & Officiating > Referee Stands & Chairs: Referee Chairs; Referee Stands
vi: Dụng cụ thể thao > Điền kinh > Huấn luyện thể dục thể thao > Chỗ đứng và ghế trọng tài: Ghế trọng tài; Chỗ đứng trọng tài
ro-RO: Articole sportive > Atletism > Antrenamente și prezentare > Standuri și scaune pentru arbitri: Scaune pentru arbitri; Standuri pentru arbitri
ja: スポーツ用品 > スポーツ競技 > 指導者・審判向け用品 > 審判台・審判椅子: 審判椅子; 審判台
sk-SK: Športový tovar > Atletika > Koučovanie a organizácia športového podujatia > Stojany a stoličky pre rozhodcu: Stoličky pre rozhodcu; Stojany pre rozhodcu
el: Αθλητικά είδη > Αθλητισμός > Προπονητική & διαιτησία > Βάσεις & καρέκλες διαιτητών: Καρέκλες διαιτητών; Βάσεις διαιτητών
ko: 스포츠용품 > 운동 > 코치/심판 용품 > 심판용 스탠드/의자: 심판용 의자; 심판용 스탠드
pt-BR: Artigos esportivos > Artigos para prática de esportes > Treinamento e arbitragem > Cadeiras para árbitro: Cadeiras de árbitro; Cadeiras elevadas para árbitro
de: Sportartikel > Athletik > Trainer- & Schiedsrichterausrüstung > Schiedsrichterstände & -stühle: Schiedsrichterstühle; Schiedsrichterstände
hr-HR: Sportska oprema > Atletika > Treniranje i suđenje > Sudačke klupe i stolice: Sudačke stolice; Sudačke klupe
th: อุปกรณ์กีฬา > การกีฬา > การโค้ชและการกำกับ > สแตนและเก้าอี้ของกรรมการ: เก้าอี้กรรมการ; สแตนกรรมการ
it: Articoli sportivi > Sport > Arbitraggio e allenamento > Sedie per arbitri: Sedie degli arbitri; Postazioni per arbitri
sl-SI: Športna oprema > Šport > Trenerstvo in sodništvo > Sodniška stojala in stoli: Sodniški stoli; Sodniška stojala
fi: Urheilutarvikkeet > Urheilu > Valmennus ja tuomarointi > Tuomarikorokkeet ja -tuolit: Tuomarituolit; Tuomarikorokkeet
fr: Équipements sportifs > Divers sports > Accessoires d'entraînement et d'arbitrage > Chaises et plateformes d’arbitrage: Chaises d'arbitre; Tribunes d'arbitre
cs: Sportovní potřeby > Atletické sporty > Potřeby pro trenéry a rozhodčí > Sedačky pro rozhodčí: Rozhodcovské židle; Rozhodcovské sedačky
zh-CN: 体育用品 > 田径 > 教练与裁判用品 > 裁判台/裁判椅: 裁判椅; 裁判台
es: Equipamiento deportivo > Equipamiento para atletismo > Accesorios para árbitros > Sillas y plataformas para árbitros: Sillas de árbitro; Plataformas para árbitros
lt-LT: Sporto prekės > Atletika > Treniravimas ir sporto administravimas > Teisėjų stovai ir kėdės: Teisėjų kėdės; Teisėjų stovai
tr: Spor Malzemeleri > Spor Ekipmanları > Koçluk ve Hakemlik > Hakem Stantları ve Sandalyeleri: Hakem Sandalyeleri; Hakem Standları
da: Sportsartikler > Atletik > Dommerudstyr > Dommertårne og -stole: Dommerstole; Dommertårne
bg-BG: Спортни стоки > Спортни занимания > Треньорство и съдийство > Стойки и столове за съдии: Столове за съдии; Стойки за съдии
hu: Sportszerek > Atlétika > Edzés és játékvezetés > Játékvezetői állványok és székek: Játékvezetői székek; Játékvezetői állványok
ru: Спортивные товары > Соревновательный спорт > Товары для тренеров и судей > Судейские вышки и кресла: Судейские кресла; Судейские вышки
pl: Sprzęt sportowy > Sport > Akcesoria sędziowskie > Stanowiska i krzesła sędziowskie: Krzesła sędziowskie; Stanowiska sędziowskie
zh-TW: 體育用品 > 競技體育 > 教練和裁判用具 > 裁判椅: 裁判坐椅; 裁判台
nl: Sportartikelen > Lichaamssporten > Coachen en scheidsrechteren > Scheidsrechterstoelen: Standaard scheidsrechterstoelen; Scheidsrechterstandaards
pt-PT: Artigos de desporto > Atividade desportiva > Itens para treinadores e árbitros > Cadeiras e plataformas para árbitro: Cadeiras de árbitro; Plataformas para árbitro
nb: Sportsutstyr > Friidrett > Dømming > Dommerbur og -stoler: Dommerstoler; Dommertårn
sv: Sportartiklar > Idrott och sport > Domarutrustning > Domarstolar: Domarsäten; Domarbås